臺灣桃園地方法院刑事判決　　　　　 100年度審易字第1212號
公　訴　人　臺灣桃園地方法院檢察署檢察官
被　　　告　古智合
上列被告因竊盜等案件，經檢察官提起公訴（100 年度偵字第78
16號），嗣於本院準備程序進行中，被告就被訴事實為有罪之陳
述，經本院告知簡式審判程序意旨，並聽取公訴人及被告之意見
後，本院裁定改依簡式審判程序審理，並判決如下：
    主    文
古智合攜帶兇器竊盜，共貳罪，均累犯，各處有期徒刑柒月；又
行使變造特種文書，足以生損害於公眾及他人，累犯，處有期徒
刑月。應執行有期徒刑壹年貳月。
    事    實
一、被告古智合前於民國92年間因違反槍砲彈藥管制條例案件，
    經臺灣新竹地方法院（下稱新竹地院）以93年度訴字第46號
    判決判處有期徒刑1 年6 月，併科罰金新臺幣5 萬元，緩刑
    4 年確定，嗣經新竹地院以97年度撤緩字第23號裁定撤銷緩
    刑之宣告，再經新竹地院以97年度聲減字第175 號裁定減為
    有期徒刑9 月，併科罰金新臺幣2 萬5,000 元確定；另於96
    年間因加重竊盜案件，經新竹地院以96年度易字第745 號判
    決判處有期徒刑6 月確定，上開各罪刑接續執行，於98年10
    月15 日 縮刑期滿執行完畢（於本案構成累犯）。詎仍不知
    悔改，復基於意圖為自己不法之所有，於99年12月23日凌晨
    1 時許，在桃園縣楊梅市○○路45號前，使用客觀上足以對
    人之生命、身體、安全構成威脅而具有危險性，可供為兇器
    使用之剪刀1 把（未扣案）作為工具，竊取林士寬所有之車
    牌號碼0328-RX 號自用小客車以及車內之衛星導航機1 台，
    後又於100 年1 月11日下午3 時許，在新竹縣湖口鄉○○路
    與光復北路口處，使用客觀上足以對人之生命、身體、安全
    構成威脅而具有危險性，可供為兇器使用之梅花扳手1 把（
    未扣案）竊取洪尚德所有之編號7806-NH 號自用小客車之車
    牌2 面，並於得手後，於同日（11日）晚間6 時許，在新竹
    縣湖口鄉長安村山區某處，以立可白修正液、強力膠、奇異
    筆將上開2 面車牌變造為編號7880-NH 號後，懸掛在上開林
    士寬所有之自用小客車上行駛，足生損害於洪尚德以及監理
    機關監理業務之正確性，嗣於100 年1 月22日晚間6 時47分
    許，駕駛上開自用小客車行經桃園縣楊梅市富岡里15鄰伯公
    岡201 號前為警查獲，始悉上情。
二、案經新竹縣政府竹北分局報告臺灣桃園地方法院檢察署偵查
    起訴。
    理    由
一、本案被告古智合所犯之罪，並非法定刑為死刑、無期徒刑或
    最輕本刑3 年以上有期徒刑之罪，亦非高等法院管轄第一審
    之案件，而被告於準備程序中就被訴事實已為有罪之陳述，
    經本院告知簡式審判程序之旨，並聽取公訴人及被告之意見
    後，本院乃依刑事訴訟法第273 條之1 第1 項規定，裁定改
    行簡式審判程序，合先敘明。
二、上揭事實，業據被告古智合於警詢、檢察官偵訊及本院審理
    時坦承不諱，並核與告訴人林士寬、洪尚德於警詢時證述之
    情節相符，復有贓物認領保管單、失車案件基本資料詳細畫
    面報表、新竹縣政府警察局車輛尋獲電腦輸入單各2 紙及案
    發現場暨扣案物品照片共20張等附卷可稽，足認被告上開任
    意性之自白應與事實相符，堪以採信。綜上，本件事證明確
    ，被告犯行堪以認定，自應依法論科。
三、新舊法比較：
    查被告古智合於犯罪後，刑法第321 條第1 項業於100 年1
    月26日修正公布，於100 年1 月28日生效施行。按行為後法
    律有變更者，適用行為時之法律，但行為後之法律有利於行
    為人者，適用最有利於行為人之法律，刑法第2 條第1 項定
    有明文。修正前之刑法第321 條第1 項原規定：「犯竊盜罪
    而有左列情形之一者，處六月以上、五年以下有期徒刑：一
    、於夜間侵入住宅或有人居住之建築物、船艦或隱匿其內而
    犯之者。二、毀越門扇、牆垣或其他安全設備而犯之者。三
    、攜帶兇器而犯之者。四、結夥三人以上而犯之者。五、乘
    火災、水災或其他災害之際而犯之者。六、在車站或埠頭而
    犯之者。」；而修正後刑法第321 條第1 項則規定「犯竊盜
    罪而有下列情形之一者，處六月以上、五年以下有期徒刑，
    得併科新臺幣十萬元以下罰金：一、侵入住宅或有人居住之
    建築物、船艦或隱匿其內而犯之者。二、毀越門扇、牆垣或
    其他安全設備而犯之者。三、攜帶兇器而犯之者。四、結夥
    三人以上而犯之者。五、乘火災、水災或其他災害之際而犯
    之者。六、在車站、埠頭、航空站或其他供水、陸、空公眾
    運輸之舟、車、航空機內而犯之者。」，比較修正前後關於
    刑法第321 條第1 項之規定，修正後之刑法第321 條第1 項
    於第1 款刪除「於夜間」之文字；於第6 款增加「在航空站
    或其他供水、陸、空公眾運輸之舟、車、航空機內」之文字
    ，擴大加重竊盜罪之適用範圍，使部分修正前原應適用普通
    竊盜罪論罪科刑之情形，於修正後改論以加重竊盜罪論罪科
    刑，並增加得併科罰金新臺幣10萬元之規定，故解釋上自應
    以修正前之規定對被告較有利，而依刑法第2 條第1 項前段
    規定，適用行為時之法律，即修正前刑法第321 條第1 項第
    3 款之規定。
四、核被告所為，係犯修正前刑法第321 條第1 項第3 款之加重
    竊盜罪。按汽車牌照包括號牌、年度標識牌、行車執照及拖
    車使用證，為行車之許可憑證，道路交通安全規則第8 條亦
    有明文，故汽車號牌既為行車之許可憑證，應屬刑法第212
    條所稱之特許證。汽車牌照為公路監理機關所發給，固具有
    公文書性質，惟依道路交通安全規則第12條（舊）規定，汽
    車牌照僅為行車之許可憑證，自屬於刑法第212 條所列特許
    證之一種，對偽造汽車牌照，即無依同法第211 條之偽造公
    文書罪論處之餘地（最高法院63年台上字第1550號判例意旨
    可參）。查被告以立可白修正液、強力膠、奇異筆變造洪尚
    德所有之編號7806-NH 自用小客車之車牌2 面後，將之改掛
    在其竊得之林士寬所有車牌號碼0328-RX 號自用小客車上加
    以使用，核被告所為，係犯刑法第216 條、第212 條之行使
    變造特種文書罪。起訴書誤載為行使偽造特種文書罪，尚有
    誤會。又其變造特種文書之低度行為，應為行使變造特種文
    書之高度行為所吸收，不另論罪。被告所犯上開各罪，犯意
    個別、行為互殊，應予分論併罰。查被告有事實欄一所載之
    犯罪科刑及執行情形，有臺灣高等法院被告前案紀錄表1 份
    可按，其於徒刑執行完畢後5 年內故意再犯本件有期徒刑以
    上之各罪，為累犯，各應依刑法第47條第1 項之規定加重其
    刑。爰審酌被告正值青壯，竟不思努力以正當勞力謀生，恣
    意竊取他人財物，危害社會治安，惟念及犯後坦承犯行，兼
    衡其犯罪之動機、目的、手段、生活狀況，量處如主文所示
    之刑，並定其應執行之刑，以示懲儆。至行竊所用之剪刀及
    梅花扳手各1 把，既未扣案，且被告於本院審理時供稱上開
    物品業已丟棄等語，衡情業已滅失，爰不另為沒收之諭知；
    又扣案之鑰匙1 把，非被告所有，且經被告自承非本案所用
    之物，亦無證據證明與本案犯罪有關，自不得宣告沒收，併
    此敘明。
據上論斷，應依刑事訴訟法第273 條之1 第1 項、第299 條第1
項前段，修正前刑法第321 條第1 項第3 款，刑法第2 條第1 項
前段、第216 條、第212 條、第47條第1 項、第51條第5 款，刑
法施行法第1 條之1 第1 項、第2 項前段，判決如主文。
本案經檢察官簡方毅到庭執行職務。
中    華    民    國   100    年    8     月    31    日
                        刑事庭  法  官  鍾雅蘭
以上正本證明與原本無異。
如不服本判決，應於判決送達後翌日起之10日內向本院提出上訴
狀（應付繕本），其未敘述上訴理由者，應於上訴期間屆滿後20
日內補提理由書狀於本院，上訴於臺灣高等法院。
                                書記官  陳恩如
中    華    民    國   100    年    8     月    31    日
附錄本案論罪科刑法條：
修正前中華民國刑法第321條
（加重竊盜罪）
犯竊盜罪而有左列情形之一者，處6 月以上、5 年以下有期徒刑
：
一、於夜間侵入住宅或有人居住之建築物、船艦或隱匿其內而犯
    之者。
二、毀越門扇、牆垣或其他安全設備而犯之者。
三、攜帶兇器而犯之者。
四、結夥三人以上而犯之者。
五、乘火災、水災或其他災害之際而犯之者。
六、在車站或埠頭而犯之者。
前項之未遂犯罰之。
中華民國刑法第216條
（行使偽造變造或登載不實之文書罪）
行使第210 條至第215 條之文書者，依偽造、變造文書或登載不
實事項或使登載不實事項之規定處斷。
中華民國刑法第212條
（偽造變造特種文書罪）
偽造、變造護照、旅券、免許證、特許證及關於品行、能力服務
或其他相類之證書、介紹書，足以生損害於公眾或他人者，處1
年以下有期徒刑、拘役或3 百元以下罰金。